【裁判字號】    98,審小上,55
【裁判日期】    980630
【裁判案由】    損害賠償
【裁判全文】
臺灣高雄地方法院民事裁定            98年度審小上字第55號
上  訴  人  甲○○
被上訴人    乙○○
上列當事人間請求損害賠償事件，上訴人對於民國98年5 月27日
臺灣高雄地方法院岡山簡易庭98年度岡小字第228 號第一審判決
提起上訴，本院裁定如下：
    主  文
上訴駁回。
第二審訴訟費用新台幣壹仟伍佰元由上訴人負擔。
    理  由
一、按對於小額程序之第一審判決提起上訴，非以其違背法令為
    理由，不得為之；所謂判決違背法令，乃指判決不適用法規
    或適用不當，或有民事訴訟法第469 條所列第1 款至第5 款
    事由，其判決當然為違背法令，民事訴訟法第436 條之24第
    2 項、第436 條之32第2 項準用第468 條及第469 條第1 款
    至第5 款分別定有明文。又當事人提起上訴，如依民事訴訟
    法第468 條規定，以小額程序之第一審判決有不適用法規或
    適用法規不當為理由時，其上訴狀或理由狀應有具體之指摘
    ，並揭示該法規之條項或其內容，若係成文法以外之法則，
    應揭示該法則之旨趣，倘為司法院解釋或最高法院之判例，
    則應揭示該判解之字號或其內容，如依民事訴訟法第469 條
    第1 款至第5 款所列情形為理由時，其上訴狀或理由書應揭
    示合於該條款之事實，上訴狀或理由書如未依此項方法表明
    ，或其所表明者，顯與上開法條規定不相合時，即難認為已
    對小額程序之第一審判決之違背法令有具體之指摘，其上訴
    自難認為合法（最高法院71年臺上字第314 號判例參酌）。
    次按上訴不合法者，第二審法院應以裁定駁回之，民事訴訟
    法第436 條第2 項準用第444 條第1 項前段亦有明文。
二、上訴意旨略以：被上訴人雖使用集水槽導入樓下水溝洩水，
    惟其所為已違反民法第777 條之規定。又陳茂源僅係被上訴
    人之原審訴訟代理人，非行為人，原審於被上訴人未親自到
    庭之情形下，如何能了解、分析、判斷本件事發源由，且原
    審判決所載陳招治為單親母親家庭，上訴人為退休人員，每
    月有退休金等情均非屬實。再者，上訴人於原審已提出「煙
    的危害」文書，該文書上記載「二氧化碳的危險性特別大，
    若有水分存在連鋼鐵亦可腐蝕」，此資料出處為臺北縣政府
    消防局第六大隊金山消防隊，屬公文書，依法推定該文書為
    真正。另上訴人住屋之外牆為上訴人所有，其上之煙痕自亦
    為上訴人所有，故被上訴人犯「竊盜」罪，上訴人無庸舉證
    。原審判決有上開違誤，爰依法提起本件上訴。
三、經查：上訴人之上訴理由乃係就原審證據取捨及認定事實之
    事項而為指摘，並未具體指明原判決有何不適用法規或適用
    何法規不當，或有民事訴訟法第469 條第1 款至第5 款所稱
    當然違背法令之情事，及符合該條款要件之具體事實。依上
    開說明，本件上訴即非合法，應予駁回。
四、再按於小額訴訟之上訴程序，法院為訴訟費用之裁判時，應
    確定其費用額，民事訴訟法第436 條之19第1 項、第436 條
    之32第1 項定有明文。本件第二審裁判費用為1,500 元，應
    由上訴人負擔，爰併為裁定如主文第2 項所示。
五、據上論結，本件上訴為不合法，依民事訴訟法第436 之32第
    1 、2 項、第436 條之19第1 項、第444 條第1 項前段、第
    95條、第78條，裁定如主文。
中    華    民    國    98    年    6     月    30    日
                      民事第二庭審判長法  官  陳嘉惠
                                      法  官  張維君
                                      法  官  黃悅璇
正本係照原本作成。
本裁定不得抗告。
中    華    民    國    98    年    7     月    1     日
                                     書記官  林昭吟


司法院資訊處製作；財團法人民間司法改革基金會備份。
